# 权益出资成本的确定

提问人：wuliangcpacta 时间：2020-02-05 15:52:42
请教一个关于投资的问题：为了方便上市，当地国资委新设A集团，以原持有B集团经审计的净资产作为对A集团的出资。B集团的权益中包括永续债、外币报表折算差额、专项储备，在确认国资委对A集团的实际出资额时，是否需要考虑将永续债、外币报表折算差额、专项储备剔除后的净资产作为对C公司的出资，谢谢！

回答人：chenyiwei
负债和权益是不能用作出资的，你的例子是否实质上是以国资委原持有的B公司股权对A公司出资？这种情况需要经过评估，一般多数会有增值，因此出资作价金额与原有的权益项目没有对应关系。

提问人：wuliangcpacta 时间：2020-02-07 18:12:04
陈老师，国资委是以持有B公司的股权作为对A公司的出资，A公司的账务处理为借:长投 贷：实收资本/资本公积。国资委是以经审计的B公司净资产作为出资，没有进行评估，经审计的归属于母公司的净资产中包括永续债、外币报表折算差额、专项储备，A公司在确认长投和实收资本/资本公积的成本时，是否需要考虑将B公司归属于母公司的净资产中的永续债、外币报表折算差额、专项储备剔除？
B公司的经审计的归属于母公司的净资产中实收资本 80 亿、资本公积 30 亿、永续债 10 亿、外币报表折算差额 6亿、专项储备 4 亿、盈余公积 30 亿、未分配利润 70 亿，A公司应确认长投和实收资本/资本公积的成本为 230 亿，还是210 亿？谢谢！

回答人：chenyiwei
需要考虑将B公司归属于母公司的净资产中的永续债、外币报表折算差额、专项储备剔除。